Config:
  hfst:
    Gen: ../../../src/generator-gt-norm.hfst
    Morph: ../../../src/analyser-gt-norm.hfst
  xerox:
    Gen: ../../../src/generator-gt-norm.xfst
    Morph: ../../../src/analyser-gt-norm.xfst
    App: lookup


# Comments after each noun:
# ok = checked against
# ? = not checked

# Compound nouns.

Tests:
  Noun - alkoholaváddu: # GOAHTI-U SgNom
    alkohola+N+SgNomCmp+Cmp#váddu+N+Sg+Nom: alkoholaváddu
    alkohola+N+SgNomCmp+Cmp#váddu+N+Sg+Gen: alkoholaváttu
    alkohola+N+SgNomCmp+Cmp#váddu+N+Sg+Acc: alkoholaváttu
    alkohola+N+SgNomCmp+Cmp#váddu+N+Sg+Ill: alkoholaváddui
    alkohola+N+SgNomCmp+Cmp#váddu+N+Sg+Loc: [alkoholaváttus, alkoholaváttun]
    alkohola+N+SgNomCmp+Cmp#váddu+N+Sg+Com: alkoholaváttuin
    alkohola+N+SgNomCmp+Cmp#váddu+N+Pl+Nom: alkoholaváttut
    alkohola+N+SgNomCmp+Cmp#váddu+N+Pl+Gen: alkoholaváttuid
    alkohola+N+SgNomCmp+Cmp#váddu+N+Pl+Acc: alkoholaváttuid
    alkohola+N+SgNomCmp+Cmp#váddu+N+Pl+Loc: alkoholaváttuin
    alkohola+N+SgNomCmp+Cmp#váddu+N+Pl+Ill: alkoholaváttuide
    alkohola+N+SgNomCmp+Cmp#váddu+N+Pl+Com: alkoholaváttuiguin
    alkohola+N+SgNomCmp+Cmp#váddu+N+Ess:    alkoholaváddun

    alkohola+N+SgNomCmp+Hyph+Cmp#váddu+N+Sg+Nom:  alkohola-váddu
    alkohola+N+SgNomCmp+Hyph+Cmp#váddu+N+Sg+Gen:  alkohola-váttu
    alkohola+N+SgNomCmp+Hyph+Cmp#váddu+N+Sg+Acc:  alkohola-váttu
    alkohola+N+SgNomCmp+Hyph+Cmp#váddu+N+Sg+Ill:  alkohola-váddui
    alkohola+N+SgNomCmp+Hyph+Cmp#váddu+N+Sg+Loc: [alkohola-váttus, alkohola-váttun]
    alkohola+N+SgNomCmp+Hyph+Cmp#váddu+N+Sg+Com:  alkohola-váttuin
    alkohola+N+SgNomCmp+Hyph+Cmp#váddu+N+Pl+Nom:  alkohola-váttut
    alkohola+N+SgNomCmp+Hyph+Cmp#váddu+N+Pl+Gen:  alkohola-váttuid
    alkohola+N+SgNomCmp+Hyph+Cmp#váddu+N+Pl+Acc:  alkohola-váttuid
    alkohola+N+SgNomCmp+Hyph+Cmp#váddu+N+Pl+Loc:  alkohola-váttuin
    alkohola+N+SgNomCmp+Hyph+Cmp#váddu+N+Pl+Ill:  alkohola-váttuide
    alkohola+N+SgNomCmp+Hyph+Cmp#váddu+N+Pl+Com:  alkohola-váttuiguin
    alkohola+N+SgNomCmp+Hyph+Cmp#váddu+N+Ess:     alkohola-váddun

    alkohola+N+SgNomCmp+Cmp#váddu+N+Der/Dimin+N+Sg+Nom:             alkoholaváttoš
    alkohola+N+SgNomCmp+Cmp#váddu+N+Der/Dimin+N+Der/Dimin+N+Sg+Nom: alkoholaváttožaš
    alkohola+N+SgNomCmp+Cmp#váddu+N+Der/laš+A+Sg+Nom:               alkoholaváttolaš
    alkohola+N+SgNomCmp+Cmp#váddu+N+Der/heapmi+A+Sg+Nom: [alkoholaváttuhin, alkoholaváttuheapme, alkoholaváttuheapmi, alkoholaváttohin, alkoholaváttoheapme, alkoholaváttoheapmi]
    alkohola+N+SgNomCmp+Cmp#váddu+N+VAbess: [alkoholaváttukeahtá, alkoholaváttukeahtta, alkoholaváttukeahttái, alkoholaváttukeahttá, alkoholaváttukeahttájin, alkoholaváttokeahtá, alkoholaváttokeahtta, alkoholaváttokeahttái, alkoholaváttokeahttá, alkoholaváttokeahttájin]

    alkohola+N+SgNomCmp+Hyph+Cmp#váddu+N+Der/Dimin+N+Sg+Nom:             alkohola-váttoš
    alkohola+N+SgNomCmp+Hyph+Cmp#váddu+N+Der/Dimin+N+Der/Dimin+N+Sg+Nom: alkohola-váttožaš
    alkohola+N+SgNomCmp+Hyph+Cmp#váddu+N+Der/laš+A+Sg+Nom:               alkohola-váttolaš
    alkohola+N+SgNomCmp+Hyph+Cmp#váddu+N+Der/heapmi+A+Sg+Nom: [alkohola-váttuhin, alkohola-váttuheapme, alkohola-váttuheapmi, alkohola-váttohin, alkohola-váttoheapme, alkohola-váttoheapmi]
    alkohola+N+SgNomCmp+Hyph+Cmp#váddu+N+VAbess: [alkohola-váttukeahtá, alkohola-váttukeahtta, alkohola-váttukeahttái, alkohola-váttukeahttá, alkohola-váttukeahttájin, alkohola-váttokeahtá, alkohola-váttokeahtta, alkohola-váttokeahttái, alkohola-váttokeahttá, alkohola-váttokeahttájin]

  Noun - juogusgirji: # GOAHTI-I SgNom
    juogus+N+SgNomCmp+Cmp#girji+N+Sg+Nom: [juogusgirji, juogus-girji]
    juogus+N+SgNomCmp+Cmp#girji+N+Sg+Gen: [juogusgirjji, juogus-girjji]
    juogus+N+SgNomCmp+Cmp#girji+N+Sg+Acc: [juogusgirjjiv, juogus-girjjiv]
    juogus+N+SgNomCmp+Cmp#girji+N+Sg+Loc: [juogusgirjjin, juogusgirjjis, juogus-girjjin, juogus-girjjis]
    juogus+N+SgNomCmp+Cmp#girji+N+Sg+Ill: [juogusgirjái, juogus-girjái]
    juogus+N+SgNomCmp+Cmp#girji+N+Sg+Com: [juogusgirjjiin, juogus-girjjiin]
    juogus+N+SgNomCmp+Cmp#girji+N+Pl+Nom: [juogusgirjjit, juogus-girjjit]
    juogus+N+SgNomCmp+Cmp#girji+N+Pl+Gen: [juogusgirjjiid, juogus-girjjiid]
    juogus+N+SgNomCmp+Cmp#girji+N+Pl+Acc: [juogusgirjjiit, juogus-girjiit]
    juogus+N+SgNomCmp+Cmp#girji+N+Pl+Loc: [juogusgirjiin, juogus-girjjiin]
    juogus+N+SgNomCmp+Cmp#girji+N+Pl+Ill: [juogusgirjjiide, juogus-girjjiide]
    juogus+N+SgNomCmp+Cmp#girji+N+Pl+Com: [juogusgirjiiguin, juogus-girjiiguin]
    juogus+N+SgNomCmp+Cmp#girji+N+Ess: [juogusgirjin, juogus-girjin]
    juogus+N+SgNomCmp+Cmp#girji+N+Der/Dimin+N+Sg+Nom: [juogusgirjáš, juogus-girjáš]
    juogus+N+SgNomCmp+Cmp#girji+N+Der/Dimin+N+Der/Dimin+N+Sg+Nom: [juogusgirjátjaš, juogus-girjátjaš]
    juogus+N+SgNomCmp+Cmp#girji+N+Der/dibme+A+Sg+Nom: [juogusgirjjidibme, juogus-girjjidibme]
    juogus+N+SgNomCmp+Cmp#girji+N+Der/ahtes+A+Sg+Nom: []
    juogus+N+SgNomCmp+Cmp#girji+N+Der/laš+A+Sg+Nom: [juogusgirjálaš, juogus-girjálaš]
    juogus+N+SgNomCmp+Cmp#girji+N+Abe: [juogusgirjjidak, juogusgirjjida, juogus-girjjidak, juogus-girjjida]

  Noun - biillajuogus: # ÅRES SgNom
    bijlla+N+SgNomCmp+Cmp#juogus+N+Sg+Nom: [bijllajuogus, bijlla-juogus]
    bijlla+N+SgNomCmp+Cmp#juogus+N+Sg+Gen: [bijllajuohkusa, bijlla-juohkusa]
    bijlla+N+SgNomCmp+Cmp#juogus+N+Sg+Acc: [bijllajuohkusav, bijlla-juohkusav]
    bijlla+N+SgNomCmp+Cmp#juogus+N+Sg+Ine: [bijllajuohkusin, bijlla-juohkusin]
    bijlla+N+SgNomCmp+Cmp#juogus+N+Sg+Ill: [bijllajuohkusij, bijlla-juohkusij]
    bijlla+N+SgNomCmp+Cmp#juogus+N+Sg+Ela: [bijllajuohkusis, bijlla-juohkusis]
    bijlla+N+SgNomCmp+Cmp#juogus+N+Sg+Com: [bijllajuohkusijn, bijlla-juohkusijn]
    bijlla+N+SgNomCmp+Cmp#juogus+N+Pl+Nom: [bijllajuohkusa, bijlla-juohkusa]
    bijlla+N+SgNomCmp+Cmp#juogus+N+Pl+Gen: [bijllajuohkusij, bijlla-juohkusij]
    bijlla+N+SgNomCmp+Cmp#juogus+N+Pl+Acc: [bijllajuohkusijt, bijlla-juohkusijt]
    bijlla+N+SgNomCmp+Cmp#juogus+N+Pl+Ine: [bijllajuohkusijn, bijlla-juohkusijn]
    bijlla+N+SgNomCmp+Cmp#juogus+N+Pl+Ill: [bijllajuohkusijda, bijlla-juohkusijda]
    bijlla+N+SgNomCmp+Cmp#juogus+N+Pl+Ela: [bijllajuohkusijs, bijlla-juohkusijs]
    bijlla+N+SgNomCmp+Cmp#juogus+N+Pl+Com: [bijllajuohkusij, bijlla-juohkusij]
    bijlla+N+SgNomCmp+Cmp#juogus+N+Ess: [bijllajuohkusin, bijllajuogon, bijlla-juohkusin, bijlla-juogon] #To Inga it's strange with short essive, we don't use it much in Tysfjord, but documented in grammars
    bijlla+N+SgNomCmp+Cmp#juogus+N+Der/Dimin+N+Sg+Nom: [bijllajuohkusaš, bijlla-juohkusaš]
    bijlla+N+SgNomCmp+Cmp#juogus+N+Der/Dimin+N+Der/Dimin+N+Sg+Nom: [bijllajuohkusattjaš, bijlla-juohkusattjaš]
    bijlla+N+SgNomCmp+Cmp#juogus+N+Der/dibme+A+Sg+Nom: []
    bijlla+N+SgNomCmp+Cmp#juogus+N+Der/ahtes+A+Sg+Nom: [bijllajuohkusahtes, bijlla-juohkusahtes]
    bijlla+N+SgNomCmp+Cmp#juogus+N+Der/ahtes+A+Pl+Nom: [bijllajuohkusahttá, bijllajuohkusahttása, bijlla-juohkusahttá, bijlla-juohkusahttása]
    bijlla+N+SgNomCmp+Cmp#juogus+N+Der/ahtes+A+Sg+Ill: [bijllajuohkusahttáj, bijllajuohkusahttásij, bijlla-juohkusahttáj, bijlla-juohkusahttásij]
    bijlla+N+SgNomCmp+Cmp#juogus+N+Der/laš+A+Sg+Nom: []
    bijlla+N+SgNomCmp+Cmp#juogus+N+Abe: [bijllajuohkusahtá, bijllajuohkusahti, bijlla-juohkusahtá, bijlla-juohkusahti]

  Noun - giedjeklihtte: # MUORRA SgNom
    giedjek+N+SgNomCmp+Cmp#lihtte+N+Sg+Nom: [giedjeklihtte, giedjek-lihtte]
    giedjek+N+SgNomCmp+Cmp#lihtte+N+Sg+Ine: [giedjeklihten, giedjek-lihten]
    giedjek+N+SgNomCmp+Cmp#lihtte+N+Sg+Ill: [giedjeklihttáj, giedjek-lihttáj]
    giedjek+N+SgNomCmp+Cmp#lihtte+N+Der/Dimin+N+Sg+Nom: [giedjeklihtáš, giedjek-lihtáš]

  Noun - giedjegalihtte: # MUORRA SgGen
    giedjek+N+SgGenCmp+Cmp#lihtte+N+Sg+Nom: [giedjegalihtte, giedjega-lihtte]
    giedjek+N+SgGenCmp+Cmp#lihtte+N+Sg+Ine: [giedjegalihten, giedjega-lihten]
    giedjek+N+SgGenCmp+Cmp#lihtte+N+Sg+Ill: [giedjegalihttáj, giedjega-lihttáj]
    giedjek+N+SgGenCmp+Cmp#lihtte+N+Der/Dimin+N+Sg+Nom: [giedjegalihtáš, giedjega-lihtáš]

  Noun - giedjegijlihtte: # MUORRA PlGen
    giedjek+N+PlGenCmp+Cmp#lihtte+N+Sg+Nom: [giedjegijlihtte, giedjegij-lihtte]
    giedjek+N+PlGenCmp+Cmp#lihtte+N+Sg+Ine: [giedjegijlihten, giedjegij-lihten]
    giedjek+N+PlGenCmp+Cmp#lihtte+N+Sg+Ill: [giedjegijlihttáj, giedjegij-lihttáj]
    giedjek+N+PlGenCmp+Cmp#lihtte+N+Der/Dimin+N+Sg+Nom: [giedjegijlihtáš, giedjegij-lihtáš]

  Noun -ednamdille: # NOADE
    ednam+N+SgNomCmp+Cmp#dille+N+Sg+Nom: [ednamdille, ednam-dille]
    ednam+N+SgNomCmp+Cmp#dille+N+Sg+Gen: [ednamdile, ednam-dile]
    ednam+N+SgNomCmp+Cmp#dille+N+Sg+Gen+PxDu1: [ednamdiláma, ednam-diláma]
    ednam+N+SgNomCmp+Cmp#dille+N+Sg+Acc: [ednamdilev, ednam-dilev]
    ednam+N+SgNomCmp+Cmp#dille+N+Sg+Ine: [ednamdilen, ednam-dilen]
    ednam+N+SgNomCmp+Cmp#dille+N+Sg+Ill: [ednamdilláj, ednam-dilláj]
    ednam+N+SgNomCmp+Cmp#dille+N+Sg+Ela: [ednamdiles, ednam-diles]
    ednam+N+SgNomCmp+Cmp#dille+N+Sg+Com: [ednamdilijn, ednam-dilijn]
    ednam+N+SgNomCmp+Cmp#dille+N+Pl+Nom: [ednamdile, ednam-dile]
    ednam+N+SgNomCmp+Cmp#dille+N+Pl+Gen: [ednamdilij, ednam-dilij]
    ednam+N+SgNomCmp+Cmp#dille+N+Pl+Acc: [ednamdilijt, ednam-dilijt]
    ednam+N+SgNomCmp+Cmp#dille+N+Pl+Ine: [ednamdilijn, ednam-dilijn]
    ednam+N+SgNomCmp+Cmp#dille+N+Pl+Ill: [ednamdilijda, ednam-dilijda]
    ednam+N+SgNomCmp+Cmp#dille+N+Pl+Ela: [ednamdilijs, ednam-dilijs]
    ednam+N+SgNomCmp+Cmp#dille+N+Pl+Com: [ednamdilij, ednam-dilij]
    ednam+N+SgNomCmp+Cmp#dille+N+Ess: [ednamdillen, ednam-dillen]
    ednam+N+SgNomCmp+Cmp#dille+N+Der/Dimin+N+Sg+Nom: [ednamdiláš, ednam-diláš]

  Noun - ednamadille: # MUORRA
    ednam+N+SgGenCmp+Cmp#dille+N+Sg+Nom: [ednamadille, ednama-dille]
    ednam+N+SgGenCmp+Cmp#dille+N+Sg+Gen: [ednamadile, ednama-dile]
    ednam+N+SgGenCmp+Cmp#dille+N+Sg+Gen+PxDu1: [ednamadiláma, ednama-diláma]
    ednam+N+SgGenCmp+Cmp#dille+N+Sg+Acc: [ednamadilev, ednama-dilev]
    ednam+N+SgGenCmp+Cmp#dille+N+Sg+Ine: [ednamadilen, ednama-dilen]
    ednam+N+SgGenCmp+Cmp#dille+N+Sg+Ill: [ednamadilláj, ednama-dilláj]
    ednam+N+SgGenCmp+Cmp#dille+N+Sg+Ela: [ednamadiles, ednama-diles]
    ednam+N+SgGenCmp+Cmp#dille+N+Sg+Com: [ednamadilijn, ednama-dilijn]
    ednam+N+SgGenCmp+Cmp#dille+N+Pl+Nom: [ednamadile, ednama-dile]
    ednam+N+SgGenCmp+Cmp#dille+N+Pl+Gen: [ednamadilij, ednama-dilij]
    ednam+N+SgGenCmp+Cmp#dille+N+Pl+Acc: [ednamadilijt, ednama-dilijt]
    ednam+N+SgGenCmp+Cmp#dille+N+Pl+Ine: [ednamadilijn, ednama-dilijn]
    ednam+N+SgGenCmp+Cmp#dille+N+Pl+Ill: [ednamadilijda, ednama-dilijda]
    ednam+N+SgGenCmp+Cmp#dille+N+Pl+Ela: [ednamadilijs, ednama-dilijs]
    ednam+N+SgGenCmp+Cmp#dille+N+Pl+Com: [ednamadilij, ednama-dilij]
    ednam+N+SgGenCmp+Cmp#dille+N+Ess: [ednamadillen, ednama-dillen]
    ednam+N+SgGenCmp+Cmp#dille+N+Der/Dimin+N+Sg+Nom: [ednamadiláš, ednama-diláš]

  Noun - ednamijdille: # MUORRA
    ednam+N+PlGenCmp+Cmp#dille+N+Sg+Nom: [ednamijdille, ednamij-dille]
    ednam+N+PlGenCmp+Cmp#dille+N+Sg+Gen: [ednamijdile, ednamij-dile]
    ednam+N+PlGenCmp+Cmp#dille+N+Sg+Gen+PxDu1: [ednamijdiláma, ednamij-diláma]
    ednam+N+PlGenCmp+Cmp#dille+N+Sg+Acc: [ednamijdilev, ednamij-dilev]
    ednam+N+PlGenCmp+Cmp#dille+N+Sg+Ine: [ednamijdilen, ednamij-dilen]
    ednam+N+PlGenCmp+Cmp#dille+N+Sg+Ill: [ednamijdilláj, ednamij-dilláj]
    ednam+N+PlGenCmp+Cmp#dille+N+Sg+Ela: [ednamijdiles, ednamij-diles]
    ednam+N+PlGenCmp+Cmp#dille+N+Sg+Com: [ednamijdilijn, ednamij-dilijn]
    ednam+N+PlGenCmp+Cmp#dille+N+Pl+Nom: [ednamijdile, ednamij-dile]
    ednam+N+PlGenCmp+Cmp#dille+N+Pl+Gen: [ednamijdilij, ednamij-dilij]
    ednam+N+PlGenCmp+Cmp#dille+N+Pl+Acc: [ednamijdilijt, ednamij-dilijt]
    ednam+N+PlGenCmp+Cmp#dille+N+Pl+Ine: [ednamijdilijn, ednamij-dilijn]
    ednam+N+PlGenCmp+Cmp#dille+N+Pl+Ill: [ednamijdilijda, ednamij-dilijda]
    ednam+N+PlGenCmp+Cmp#dille+N+Pl+Ela: [ednamijdilijs, ednamij-dilijs]
    ednam+N+PlGenCmp+Cmp#dille+N+Pl+Com: [ednamijdilij, ednamij-dilij]
    ednam+N+PlGenCmp+Cmp#dille+N+Ess: [ednamijdillen, ednamij-dillen]
    ednam+N+PlGenCmp+Cmp#dille+N+Der/Dimin+N+Sg+Nom: [ednamijdiláš, ednamij-diláš]

  Noun - ulmušjuolgge: # MUORRA
    ulmuš+N+SgNomCmp+Cmp#juolgge+N+Sg+Nom: [ulmušjuolgge, ulmuš-juolgge]
    ulmuš+N+SgNomCmp+Cmp#juolgge+N+Pl+Nom: [ulmušjuolge, ulmuš-juolge]
    ulmuš+N+SgNomCmp+Cmp#juolgge+N+Sg+Ill: [ulmušjuolggáj, ulmuš-juolggáj]
    ulmuš+N+SgNomCmp+Cmp#juolgge+N+Der/Dimin+N+Sg+Nom: [ulmušjuolgáš, ulmuš-juolgáš]
    ulmuš+N+SgNomCmp+Cmp#juolgge+N+Der/Dimin+N+Der/Dimin+N+Sg+Nom: [ulmušjuolgátjaš, ulmuš-juolgátjaš]
    ulmuš+N+SgNomCmp+Cmp#juolgge+N+Der/dibme+A+Sg+Nom: [ulmušjuolgedibme, ulmuš-juolgedibme]
    ulmuš+N+SgNomCmp+Cmp#juolgge+N+Der/ahtes+A+Sg+Nom: []
    ulmuš+N+SgNomCmp+Cmp#juolgge+N+Abe: [ulmušjuolgedak, ulmušjuolgeda, ulmuš-juolgedak, ulmuš-juolgeda]

  Noun - ulmustjajuolgge: # MUORRA
    ulmuš+N+SgGenCmp+Cmp#juolgge+N+Sg+Nom: [ulmutjajuolgge, ulmutja-juolgge]
    ulmuš+N+SgGenCmp+Cmp#juolgge+N+Pl+Nom: [ulmutjajuolge, ulmutja-juolge]
    ulmuš+N+SgGenCmp+Cmp#juolgge+N+Sg+Ill: [ulmutjajuolggáj, ulmutja-juolggáj]
    ulmuš+N+SgGenCmp+Cmp#juolgge+N+Der/Dimin+N+Sg+Nom: [ulmutjajuolgáš, ulmutja-juolgáš]
    ulmuš+N+SgGenCmp+Cmp#juolgge+N+Der/Dimin+N+Der/Dimin+N+Sg+Nom: [ulmutjajuolgátjaš, ulmutja-juolgátjaš]
    ulmuš+N+SgGenCmp+Cmp#juolgge+N+Der/dibme+A+Sg+Nom: [ulmutjajuolgedibme, ulmutja-juolgedibme]
    ulmuš+N+SgGenCmp+Cmp#juolgge+N+Der/ahtes+A+Sg+Nom: []
    ulmuš+N+SgGenCmp+Cmp#juolgge+N+Abe: [ulmutjajuolgedak, ulmutjajuolgeda, ulmutja-juolgedak, ulmutja-juolgeda]

  Noun - ulmutjijjuolgge: # MUORRA
    ulmuš+N+PlGenCmp+Cmp#juolgge+N+Sg+Nom: [ulmutjijjuolgge, ulmutjij-juolgge]
    ulmuš+N+PlGenCmp+Cmp#juolgge+N+Pl+Nom: [ulmutjijjuolge, ulmutjij-juolge]
    ulmuš+N+PlGenCmp+Cmp#juolgge+N+Sg+Ill: [ulmutjijjuolggáj, ulmutjij-juolggáj]
    ulmuš+N+PlGenCmp+Cmp#juolgge+N+Der/Dimin+N+Sg+Nom: [ulmutjijjuolgáš, ulmutjij-juolgáš]
    ulmuš+N+PlGenCmp+Cmp#juolgge+N+Der/Dimin+N+Der/Dimin+N+Sg+Nom: [ulmutjijjuolgátjaš, ulmutjij-juolgátjaš]
    ulmuš+N+PlGenCmp+Cmp#juolgge+N+Der/dibme+A+Sg+Nom: [ulmutjijjuolgedibme, ulmutjij-juolgedibme]
    ulmuš+N+PlGenCmp+Cmp#juolgge+N+Der/ahtes+A+Sg+Nom: []
    ulmuš+N+PlGenCmp+Cmp#juolgge+N+Abe: [ulmutjijjuolgedak, ulmutjijjuolgeda, ulmutjij-juolgedak, ulmutjij-juolgeda]

  Noun - dilletjåhkanibme: # VSBST-EVEN
    dille+N+SgNomCmp+Cmp#tjåhkanibme+N+Sg+Nom: [dilletjåhkanibme, dille-tjåhkanibme]
    dille+N+SgNomCmp+Cmp#tjåhkanibme+N+Sg+Ine: [dilletjåhkanimen, dille-tjåhkanimen]
    dille+N+SgNomCmp+Cmp#tjåhkanibme+N+Sg+Ill: [dilletjåhkanibmáj, dille-tjåhkanibmáj]
    dille+N+SgNomCmp+Cmp#tjåhkanibme+N+Der/Dimin+N+Sg+Nom: [dilletjåhkanimáš, dille-tjåhkanimáš]

  Noun - diletjåhkanibme: # VSBST-EVEN
    dille+N+SgGenCmp+Cmp#tjåhkanibme+N+Sg+Nom: [diletjåhkanibme, dile-tjåhkanibme]
    dille+N+SgGenCmp+Cmp#tjåhkanibme+N+Sg+Ine: [diletjåhkanimen, dile-tjåhkanimen]
    dille+N+SgGenCmp+Cmp#tjåhkanibme+N+Sg+Ill: [diletjåhkanibmáj, dile-tjåhkanibmáj]

  Noun - dilijtjåhkanibme: # VSBST-EVEN
    dille+N+PlGenCmp+Cmp#tjåhkanibme+N+Sg+Nom: [dilijtjåhkanibme, dilij-tjåhkanibme]
    dille+N+PlGenCmp+Cmp#tjåhkanibme+N+Pl+Nom: [dilijtjåhkanime, dilij-tjåhkanime]
    dille+N+PlGenCmp+Cmp#tjåhkanibme+N+Sg+Ill: [dilijtjåhkanibmáj, dilij-tjåhkanibmáj]
    dille+N+PlGenCmp+Cmp#tjåhkanibme+N+Der/Dimin+N+Sg+Nom: [dilijtjåhkanimáš, dilij-tjåhkanimáš]
    dille+N+PlGenCmp+Cmp#tjåhkanibme+N+Der/Dimin+N+Der/Dimin+N+Sg+Nom: [dilijtjåhkanimátjaš, dilij-tjåhkanimátjaš]
    dille+N+PlGenCmp+Cmp#tjåhkanibme+N+Der/dibme+A+Sg+Nom: []
    dille+N+PlGenCmp+Cmp#tjåhkanibme+N+Der/ahtes+A+Sg+Nom: []
    dille+N+PlGenCmp+Cmp#tjåhkanibme+N+Abe: []

  Noun - tjåhkanimrámát: # GAHPER
    tjåhkanibme+N+SgNomCmp+Cmp#rámát+N+Sg+Nom: [tjåhkanimrámát, tjåhkanim-rámát]
    tjåhkanibme+N+SgNomCmp+Cmp#rámát+N+Sg+Ine: [tjåhkanimrámádin, tjåhkanim-rámádin]
    tjåhkanibme+N+SgNomCmp+Cmp#rámát+N+Sg+Ill: [tjåhkanimrámádij, tjåhkanim-rámádij]

  Noun - barggogæhttjesiebrre: # MUORRA
    barggogæhttje+N+SgNomCmp+Cmp#siebrre+N+Sg+Nom: [barggogæhttjesiebrre, barggogähttjesiebrre, barggogæhttje-siebrre, barggogähttje-siebrre]
    barggogæhttje+N+SgNomCmp+Cmp#siebrre+N+Pl+Nom: [barggogæhttjesiebre, barggogähttjesiebre, barggogæhttje-siebre, barggogähttje-siebre]
    barggogæhttje+N+SgNomCmp+Cmp#siebrre+N+Sg+Ill: [barggogæhttjesæbrráj, barggogæhttjesäbrráj, barggogähttjesæbrráj, barggogähttjesäbrráj, barggogæhttje-sæbrráj, barggogæhttje-säbrráj, barggogähttje-sæbrráj, barggogähttje-säbrráj]
    barggogæhttje+N+SgNomCmp+Cmp#siebrre+N+Der/Dimin+N+Sg+Nom: [barggogæhttjesæbráš, barggogæhttje-sæbráš,  barggogæhttjesäbráš, barggogæhttje-säbráš, barggogähttjesæbráš, barggogähttje-sæbráš, barggogähttjesäbráš, barggogähttje-säbráš]
    barggogæhttje+N+SgNomCmp+Cmp#siebrre+N+Der/Dimin+N+Der/Dimin+N+Sg+Nom: [barggogæhttjesæbrátjaš, barggogæhttje-sæbrátjaš, barggogæhttjesäbrátjaš, barggogæhttje-säbrátjaš, barggogähttjesäbrátjaš, barggogähttje-säbrátjaš, barggogähttjesæbrátjaš, barggogähttje-sæbrátjaš]
    barggogæhttje+N+SgNomCmp+Cmp#siebrre+N+Der/dibme+A+Sg+Nom: [barggogæhttjesiebredibme, barggogähttjesiebredibme, barggogæhttje-siebredibme, barggogähttje-siebredibme]
    barggogæhttje+N+SgNomCmp+Cmp#siebrre+N+Der/ahtes+A+Sg+Nom: []
    barggogæhttje+N+SgNomCmp+Cmp#siebrre+N+Abe: [barggogæhttjesiebredak, barggogæhttje-siebredak, barggogähttjesiebredak, barggogähttje-siebredak, barggogæhttjesiebreda, barggogæhttje-siebreda, barggogähttjesiebreda, barggogähttje-siebreda]

  Noun - barggogæhttjijsiebrre: # MUORRA
    barggogæhttje+N+PlGenCmp+Cmp#siebrre+N+Sg+Nom: [barggogæhttjijsiebrre, barggogæhttjij-siebrre, barggogähttjijsiebrre, barggogähttjij-siebrre]
    barggogæhttje+N+PlGenCmp+Cmp#siebrre+N+Pl+Nom: [barggogæhttjijsiebre, barggogæhttjij-siebre, barggogähttjijsiebre, barggogähttjij-siebre]
    barggogæhttje+N+PlGenCmp+Cmp#siebrre+N+Sg+Ill: [barggogæhttjijsæbrráj, barggogæhttjij-sæbrráj, barggogæhttjijsäbrráj, barggogæhttjij-säbrráj, barggogähttjijsäbrráj, barggogähttjij-säbrráj, barggogähttjijsæbrráj, barggogähttjij-sæbrráj]
    barggogæhttje+N+PlGenCmp+Cmp#siebrre+N+Der/Dimin+N+Sg+Nom: [barggogæhttjijsæbráš, barggogæhttjij-sæbráš, barggogæhttjijsäbráš, barggogæhttjij-säbráš, barggogähttjijsäbráš, barggogähttjij-säbráš, barggogähttjijsæbráš, barggogähttjij-sæbráš]
    barggogæhttje+N+PlGenCmp+Cmp#siebrre+N+Der/Dimin+N+Der/Dimin+N+Sg+Nom: [barggogæhttjijsæbrátjaš, barggogæhttjij-sæbrátjaš, barggogæhttjijsäbrátjaš, barggogæhttjij-säbrátjaš, barggogähttjijsäbrátjaš, barggogähttjij-säbrátjaš, barggogähttjijsæbrátjaš, barggogähttjij-sæbrátjaš]
    barggogæhttje+N+PlGenCmp+Cmp#siebrre+N+Der/dibme+A+Sg+Nom: [barggogæhttjijsiebredibme, barggogæhttjij-siebredibme, barggogähttjijsiebredibme, barggogähttjij-siebredibme]
    barggogæhttje+N+PlGenCmp+Cmp#siebrre+N+Der/ahtes+A+Sg+Nom: []
    barggogæhttje+N+PlGenCmp+Cmp#siebrre+N+Abe: [barggogæhttjijsiebredak, barggogæhttjij-siebredak, barggogähttjijsiebredak, barggogähttjij-siebredak, barggogæhttjijsiebreda, barggogæhttjij-siebreda, barggogähttjijsiebreda, barggogähttjij-siebreda]

  Noun - juhkkesiebrre: # MUORRA
    juhkat+V+TV+Der/NomAg+N+SgNomCmp+Cmp#siebrre+N+Sg+Nom: [juhkkesiebrre, juhkke-siebrre]
    juhkat+V+TV+Der/NomAg+N+SgNomCmp+Cmp#siebrre+N+Pl+Nom: [juhkkesiebre, juhkke-siebre]
    juhkat+V+TV+Der/NomAg+N+SgNomCmp+Cmp#siebrre+N+Sg+Ill: [juhkkesæbrráj, juhkke-sæbrráj, juhkkesäbrráj, juhkke-säbrráj]
    juhkat+V+TV+Der/NomAg+N+SgNomCmp+Cmp#siebrre+N+Der/Dimin+N+Sg+Nom: [juhkkesæbráš, juhkke-sæbráš, juhkkesäbráš, juhkke-säbráš]
    juhkat+V+TV+Der/NomAg+N+SgNomCmp+Cmp#siebrre+N+Der/Dimin+N+Der/Dimin+N+Sg+Nom: [juhkkesæbrátjaš, juhkke-sæbrátjaš, juhkkesäbrátjaš, juhkke-säbrátjaš]
    juhkat+V+TV+Der/NomAg+N+SgNomCmp+Cmp#siebrre+N+Der/dibme+A+Sg+Nom: [juhkkesiebredibme, juhkke-siebredibme]
    juhkat+V+TV+Der/NomAg+N+SgNomCmp+Cmp#siebrre+N+Der/ahtes+A+Sg+Nom: []
    juhkat+V+TV+Der/NomAg+N+SgNomCmp+Cmp#siebrre+N+Abe: [juhkkesiebredak, juhkke-siebredak, juhkkesiebreda, juhkke-siebreda]

  Noun - juhkkijsiebrre: # MUORRA
    juhkat+V+TV+Der/NomAg+N+PlGenCmp+Cmp#siebrre+N+Sg+Nom: [juhkkijsiebrre, juhkkij-siebrre]
    juhkat+V+TV+Der/NomAg+N+PlGenCmp+Cmp#siebrre+N+Pl+Nom: [juhkkijsiebre, juhkkij-siebre]
    juhkat+V+TV+Der/NomAg+N+PlGenCmp+Cmp#siebrre+N+Sg+Ill: [juhkkijsæbrráj, juhkkij-sæbrráj, juhkkijsäbrráj, juhkkij-säbrráj]
    juhkat+V+TV+Der/NomAg+N+PlGenCmp+Cmp#siebrre+N+Der/Dimin+N+Sg+Nom: [juhkkijsæbráš, juhkkij-sæbráš, juhkkijsäbráš, juhkkij-säbráš]
    juhkat+V+TV+Der/NomAg+N+PlGenCmp+Cmp#siebrre+N+Der/Dimin+N+Der/Dimin+N+Sg+Nom: [juhkkijsæbrátjaš, juhkkij-sæbrátjaš, juhkkijsäbrátjaš, juhkkij-säbrátjaš]
    juhkat+V+TV+Der/NomAg+N+PlGenCmp+Cmp#siebrre+N+Der/dibme+A+Sg+Nom: [juhkkijsiebredibme, juhkkij-siebredibme]
    juhkat+V+TV+Der/NomAg+N+PlGenCmp+Cmp#siebrre+N+Der/ahtes+A+Sg+Nom: []
    juhkat+V+TV+Der/NomAg+N+PlGenCmp+Cmp#siebrre+N+Abe: [juhkkijsiebredak, juhkkij-siebredak, juhkkijsiebreda, juhkkij-siebreda]

  Noun - tjášrámát: # GAHPER
    tjáš+N+Cmp#rámát+N+Sg+Nom: [tjášrámát, tjáš-rámát]
    tjáš+N+Cmp#rámát+N+Pl+Nom: [tjášrámáda, tjáš-rámáda]
    tjáš+N+Cmp#rámát+N+Sg+Ill: [tjášrámádij, tjáš-rámádij]
    tjáš+N+Cmp#rámát+N+Der/Dimin+N+Sg+Nom: [tjášrámádaš, tjáš-rámádaš]
    tjáš+N+Cmp#rámát+N+Der/Dimin+N+Der/Dimin+N+Sg+Nom: [tjášrámádattjaš, tjáš-rámádattjaš]
    tjáš+N+Cmp#rámát+N+Der/dibme+A+Sg+Nom: []
    tjáš+N+Cmp#rámát+N+Der/ahtes+A+Sg+Nom: [tjášrámádahtes, tjáš-rámádahtes]
    tjáš+N+Cmp#rámát+N+Abe: [tjášrámádahtá, tjáš-rámádahtá, tjášrámádahti, tjáš-rámádahti]

  Noun - gåtrámát: # GAHPER
    gåt+N+Cmp#rámát+N+Sg+Nom: [gåtrámát, gåt-rámát]
    gåt+N+Cmp#rámát+N+Pl+Nom: [gåtrámáda, gåt-rámáda]
    gåt+N+Cmp#rámát+N+Sg+Ill: [gåtrámádij, gåt-rámádij]
    gåt+N+Cmp#rámát+N+Der/Dimin+N+Sg+Nom: [gåtrámádaš, gåt-rámádaš]
    gåt+N+Cmp#rámát+N+Der/Dimin+N+Der/Dimin+N+Sg+Nom: [gåtrámádattjaš, gåt-rámádattjaš]
    gåt+N+Cmp#rámát+N+Der/dibme+A+Sg+Nom: []
    gåt+N+Cmp#rámát+N+Der/ahtes+A+Sg+Nom: [gåtrámádahtes, gåt-rámádahtes]
    gåt+N+Cmp#rámát+N+Der/ahtes+A+Pl+Nom: [gåtrámádahttá, gåt-rámádahttá, gåtrámádahttása, gåt-rámádahttása]
    gåt+N+Cmp#rámát+N+Abe: [gåtrámádahtá, gåt-rámádahtá, gåtrámádahti, gåt-rámádahti]

  Noun - bassengráddje : # MUORRA
    bassæŋŋa+N+Cmp#ráddje+N+Sg+Nom: [bassengráddje, basseng-ráddje, bassängráddje, bassäng-ráddje]
    bassæŋŋa+N+Cmp#ráddje+N+Sg+Ine: [bassengráddjen, basseng-ráddjen, bassängráddjen, bassäng-ráddjen]
    bassæŋŋa+N+Cmp#ráddje+N+Sg+Ill: [bassengráddjáj, basseng-ráddjáj, bassängráddjáj, bassäng-ráddjáj]

  Noun - budšettdiedádus: # GÅNÅGIS
    budšæhtta+N+Cmp#diedádus+N+Sg+Nom: [budšettdiedádus, budšett-diedádus, budgetdiedádus, budget-diedádus]
    budšæhtta+N+Cmp#diedádus+N+Sg+Ine: [budšettdiedádusán, budšett-diedádusán, budgetdiedádusán, budget-diedádusán]
    budšæhtta+N+Cmp#diedádus+N+Sg+Ill: [budšettdiedádussaj, budšett-diedádussaj, budgetdiedádussaj, budget-diedádussaj]

  Noun - tjáppisgiedjek: # GAHPER
    tjáhppat+A+Attr+Cmp#giedjek+N+Sg+Nom: [tjáhppisgiedjek, tjáhppis-giedjek]
    tjáhppat+A+Attr+Cmp#giedjek+N+Sg+Gen: [tjáhppisgiedjega, tjáhppis-giedjega]
    tjáhppat+A+Attr+Cmp#giedjek+N+Sg+Acc: [tjáhppisgiedjegav, tjáhppis-giedjegav]
    tjáhppat+A+Attr+Cmp#giedjek+N+Sg+Ine: [tjáhppisgiedjegin, tjáhppis-giedjegin]
    tjáhppat+A+Attr+Cmp#giedjek+N+Sg+Ill: [tjáhppisgiedjegij, tjáhppis-giedjegij]
    tjáhppat+A+Attr+Cmp#giedjek+N+Sg+Ela: [tjáhppisgiedjegis, tjáhppis-giedjegis]
    tjáhppat+A+Attr+Cmp#giedjek+N+Sg+Com: [tjáhppisgiedjegijn, tjáhppis-giedjegijn]
    tjáhppat+A+Attr+Cmp#giedjek+N+Pl+Nom: [tjáhppisgiedjega, tjáhppis-giedjega]
    tjáhppat+A+Attr+Cmp#giedjek+N+Pl+Gen: [tjáhppisgiedjegij, tjáhppis-giedjegij]
    tjáhppat+A+Attr+Cmp#giedjek+N+Pl+Acc: [tjáhppisgiedjegijt, tjáhppis-giedjegijt]
    tjáhppat+A+Attr+Cmp#giedjek+N+Pl+Ine: [tjáhppisgiedjegijn, tjáhppis-giedjegijn]
    tjáhppat+A+Attr+Cmp#giedjek+N+Pl+Ill: [tjáhppisgiedjegijda, tjáhppis-giedjegijda]
    tjáhppat+A+Attr+Cmp#giedjek+N+Pl+Ela: [tjáhppisgiedjegijs, tjáhppis-giedjegijs]
    tjáhppat+A+Attr+Cmp#giedjek+N+Pl+Com: [tjáhppisgiedjegij, tjáhppis-giedjegij]
    tjáhppat+A+Attr+Cmp#giedjek+N+Ess: [tjáhppisgiedjegin, tjáhppis-giedjegin]
    tjáhppat+A+Attr+Cmp#giedjek+N+Der/Dimin+N+Sg+Nom: [tjáhppisgiedjegaš, tjáhppis-giedjegaš]
    tjáhppat+A+Attr+Cmp#giedjek+N+Der/Dimin+N+Der/Dimin+N+Sg+Nom: [tjáhppisgiedjegattjaš, tjáhppis-giedjegattjaš]
    tjáhppat+A+Attr+Cmp#giedjek+N+Der/dibme+A+Sg+Nom: []
    tjáhppat+A+Attr+Cmp#giedjek+N+Der/ahtes+A+Sg+Nom: [tjáhppisgiedjegahtes, tjáhppis-giedjegahtes]
    tjáhppat+A+Attr+Cmp#giedjek+N+Der/laš+A+Sg+Nom: []
    tjáhppat+A+Attr+Cmp#giedjek+N+Abe: [tjáhppisgiedjegahtá, tjáhppis-giedjegahtá, tjáhppisgiedjegahti, tjáhppis-giedjegahti]

  Noun - tjehpudakmihtto : # MUORRA
    tjehpudahka+N+SgNomCmp+Cmp#mihtto+N+Sg+Nom: [tjehpudakmihtto, tjehpudak-mihtto, tjehpudahkamihtto, tjehpudahka-mihtto]
    tjehpudahka+N+SgNomCmp+Cmp#mihtto+N+Sg+Ine: [tjehpudakmihton, tjehpudak-mihton, tjehpudahkamihton, tjehpudahka-mihton]
    tjehpudahka+N+SgNomCmp+Cmp#mihtto+N+Sg+Ill: [tjehpudakmihttui, tjehpudak-mihttui, tjehpudahkamihttui, tjehpudahka-mihttui]

  Noun - viedtjamulmuš : #
    viedtjat+V+TV+Der/NomAct+N+SgNomCmp+Cmp#ulmuš+N+Sg+Nom: [viedtjamulmuš, viedtjam-ulmuš] 
    viedtjat+V+TV+Der/NomAct+N+SgNomCmp+Cmp#ulmuš+N+Sg+Ine: [viedtjamulmutjin, viedtjam-ulmutjin]
    viedtjat+V+TV+Der/NomAct+N+SgNomCmp+Cmp#ulmuš+N+Sg+Ill: [viedtjamulmutjij, viedtjam-ulmutjij]

  Noun - uksagiehtje : # MUORRA
    uksa+N+SgNomCmp+Cmp#giehtje+N+Sg+Nom: [uksagiehtje, uksa-giehtje]
    uksa+N+SgNomCmp+Cmp#giehtje+N+Sg+Ine: [uksagietjen, uksa-gietjen]
    uksa+N+SgNomCmp+Cmp#giehtje+N+Sg+Ill: [uksagæhtjáj, uksa-gæhtjáj, uksagähtjáj, uksa-gähtjáj]

  Noun - uvsagiehtje : # MUORRA
    uksa+N+SgGenCmp+Cmp#giehtje+N+Sg+Nom: [uvsagiehtje, uvsa-giehtje]
    uksa+N+SgGenCmp+Cmp#giehtje+N+Sg+Ine: [uvsagietjen, uvsa-gietjen]
    uksa+N+SgGenCmp+Cmp#giehtje+N+Sg+Ill: [uvsagæhtjáj, uvsa-gæhtjáj, uvsagähtjáj, uvsa-gähtjáj]

  Noun - uvsajgiehtje : # MUORRA
    uksa+N+PlGenCmp+Cmp#giehtje+N+Sg+Nom: [uvsajgiehtje, uvsaj-giehtje]
    uksa+N+PlGenCmp+Cmp#giehtje+N+Sg+Ine: [uvsajgietjen, uvsaj-gietjen]
    uksa+N+PlGenCmp+Cmp#giehtje+N+Sg+Ill: [uvsajgæhtjáj, uvsaj-gæhtjáj, uvsajgähtjáj, uvsaj-gähtjáj]

  Noun - nijbbedille : # MUORRA
    nijbbe+N+SgNomCmp+Cmp#dille+N+Sg+Nom: [nijbbedille, nijbbe-dille]
    nijbbe+N+SgNomCmp+Cmp#dille+N+Sg+Ine: [nijbbedilen, nijbbe-dilen]
    nijbbe+N+SgNomCmp+Cmp#dille+N+Sg+Ill: [nijbbedilláj, nijbbe-dilláj]

  Noun - nijbedille : # MUORRA
    nijbbe+N+SgGenCmp+Cmp#dille+N+Sg+Nom: [nijbedille, nijbe-dille]
    nijbbe+N+SgGenCmp+Cmp#dille+N+Sg+Ine: [nijbedilen, nijbe-dilen]
    nijbbe+N+SgGenCmp+Cmp#dille+N+Sg+Ill: [nijbedilláj, nijbe-dilláj]

  Noun - nijbbedille : # MUORRA
    nijbbe+N+PlGenCmp+Cmp#dille+N+Sg+Nom: [nijbijdille, nijbij-dille]
    nijbbe+N+PlGenCmp+Cmp#dille+N+Sg+Ine: [nijbijdilen, nijbijdilen]
    nijbbe+N+PlGenCmp+Cmp#dille+N+Sg+Ill: [nijbijdilláj, nijbij-dilláj]

  Noun - nijbbedille : # MUORRA
    nijbbe+N+PlGenCmp+Cmp#dille+N+Sg+Nom: [nijbijdille, nijbij-dille]
    nijbbe+N+PlGenCmp+Cmp#dille+N+Sg+Ine: [nijbijdilen, nijbij-dilen]
    nijbbe+N+PlGenCmp+Cmp#dille+N+Sg+Ill: [nijbijdilláj, nijbij-dilláj]
